臺灣板橋地方法院刑事判決　　　　　　　　　　　　九十二年度易字第二三二八號
　　公　訴　人　臺灣板橋地方法院檢察署檢察官
　　被　　　告　乙○○
　　選任辯護人　林孝甄律師
　　　　　　　　王東山律師
　　　　　　　　李美寬律師
右列被告因傷害案件，經檢察官提起公訴（九十年度偵字第一八六四號），本院判決
如左：
    主  文
乙○○連續傷害人之身體，處拘役拾日，如易科罰金以佰元折算壹日。
    事  實
一、乙○○與甲○○原係男女朋友，民國八十八年底，二人因金錢糾紛時有爭執。八
    十九年一月一日凌晨二時許，二人在乙○○居住之臺北縣板橋市○○街十八巷口
    附近，因故發生口角，乙○○竟基於傷害之犯意，出手毆打甲○○，使甲○○受
    有右肩瘀傷、右手中指瘀傷、右手無名指裂傷、擦傷、右手食指裂傷、右手背瘀
    傷等傷害。同年一月十日凌晨一時許，二人又於臺北市○○街五號十二樓甲○○
    住處發生爭執，乙○○本於同前之傷害概括犯意，出手毆打甲○○，並以電話機
    擊打甲○○頭部，王瑋鈴倒地後，乙○○復以腳踢踹之，致甲○○受有右上唇抓
    傷、頭顱二處血腫、右手臂瘀傷、左手臂多處瘀傷、後背部瘀傷、兩膝瘀傷等傷
    害。
二、案經被害人甲○○訴由臺北縣政府警察局海山分局報請臺灣板橋地方法院檢察署
    檢察官偵查起訴。
    理  由
一、訊據被告乙○○矢口否認犯行，辯稱：八十九年一月一日凌晨，告訴人甲○○約
    伊至捷運大安站見面，在告訴人車上起爭執後，告訴人出手打伊一巴掌，伊並無
    還手；同年一月十日下午在臺北市○○街五號十二樓，是告訴人出手毆打伊，伊
    並無毆打告訴人云云。經查：
  (一)前開犯罪事實，據告訴人指訴在卷，雖告訴人於本院審判中，就其指訴被告犯行
    之時間、地點，已有諸多記憶不清之處，致無法為完全之陳述（見本院九十三年
    一月十三日審判筆錄），惟此係因事發業有四年之久，且二人間有多次爭執，自
    難期待告訴人能對歷次爭執之時間、地點詳予敘述。惟告訴人於警訊之時，對於
    二次被毆打之情節，均詳指歷歷，核以告訴人於警訊時所指稱：被告以拳頭、電
    話猛擊其頭部，又以腳踢踹等語（見偵查卷第五頁背面），與卷附三軍總醫院診
    斷證明書所示頭顱血腫、後背部瘀傷之傷勢相符（見同前卷第二十四頁），足認
    告訴人之指訴，非憑空虛捏。且告訴人於所述之二次時間與被告見面後，均立即
    因傷就醫急診，除據其提出三軍總醫院診斷證明書二紙為證外，復經本院調取告
    訴人之急診病歷在卷為憑，益足認告訴人所述堪信。
  (二)被告雖於偵、審中矢口否認犯行，惟被告於警訊時即承稱：一月一日凌晨....
    她打我耳光，我也勒她脖子，兩人互毆；一月十日在她家裡，也是兩人一言不合
    互相毆打等語（見偵查卷第七頁背面）。足認被告確曾於告訴人所訴時間與其見
    面，並均因爭執而出手毆打告訴人。被告事後於偵、審中翻異前詞，改稱並未還
    手云云，惟告訴人二次與被告見面後，均受有多處傷害，顯見被告於警訊時所承
    有出手毆打告訴人等語，較為可採。其於偵、審中之脫詞，當屬臨訟虛飾，並不
    足採。從而，綜上事證已足認被告犯行明確，應依法論處。
二、核被告所為，係犯刑法第二百七十七條第一項之傷害罪。被告二次行為間，時間
    緊接、犯罪構成要件相同，顯係基於概括犯意反覆為之，應依連續犯規定論以一
    罪，並依法加重其刑。爰審酌被告並無前科，有臺灣高等法院被告全國前案紀錄
    表在卷為據，惟其犯後否認犯行，對告訴人所受傷害不加聞問，顯無悔意，並酌
    以告訴人所受傷害情節，及被告犯罪目的、手段等一切情狀，量處如主文所示之
    刑，並諭知如易科罰金之折算標準，以資懲儆。
據上論斷，應依刑事訴訟法第二百九十九條第一項前段，刑法第五十六條、第二百七
十七條第一項、第四十一條第一項前段，罰金罰鍰提高標準條例第一條前段、第二條
，判決如主文。
本案經檢察官徐名駒到庭執行職務。
中      華      民      國    九十三    年      一      月     三十     日
                                  臺灣板橋地方法院刑事第十庭
                                      審判長法  官    徐蘭萍
                                            法  官    彭全曄
                                            法  官    林漢強
右正本證明與原本無異。
如不服本判決，應於判決送達後十日內，向本院提出上訴狀。
                                            書記官    黃大千
中      華      民      國  九十三    年      一      月     三十     日
附錄本案論罪科刑所用法條全文：
刑法第二百七十七條
傷害人之身體或健康者，處三年以下有期徒刑、拘役或一千元以下罰金。
犯前項之罪因而致人於死者，處無期徒刑或七年以上有期徒刑；致重傷者，處三年以
上十年以下有期徒刑。
